臺灣高雄地方法院民事裁定
110年度消債更字第359號
聲  請  人  郭弘羿（原名：郭人瑋）
0000000000000000

0000000000000000

0000000000000000

上列當事人因消費者債務清理事件聲請更生，本院裁定如下：
    主  文
聲請人郭弘羿自中華民國一一一年四月十三日下午四時起開始更
生程序。
命司法事務官進行本件更生程序。
    理  由
一、聲請意旨略以：伊有不能清償債務情事，前向本院聲請調解
    債務清償方案，惟調解不成立。伊又未經法院裁定開始清算
    程序或宣告破產，爰聲請更生等語。
二、按債務人不能清償債務或有不能清償之虞者，得依本條例所
    定更生或清算程序，清理其債務；債務人無擔保或無優先權
    之本金及利息債務總額未逾新臺幣（下同）12,000,000元者
    ，於法院裁定開始清算程序或宣告破產前，得向法院聲請更
    生；法院開始更生程序之裁定，應載明其年、月、日、時，
    並即時發生效力；法院開始更生或清算程序後，得命司法事
    務官進行更生或清算程序，必要時得選任律師、會計師或其
    他適當之自然人或法人1人為監督人或管理人，消費者債務
    清理條例（下稱消債條例）第3條、第16條第1項、第42條第
    1項、第45條第1項分別定有明文。
三、經查：
  ㈠聲請人前於民國110年10月26日提出債權人清冊，向本院聲請
    調解債務清償方案，經本院110年度司消債調字第472號受理
    ，於110年12月1日調解不成立，聲請人於同日以言詞聲請更
    生等情，業經本院依職權調取上開調解卷宗核閱無訛。
  ㈡聲請人於108年度至109年度均無申報所得，名下無財產，雖
    有國泰人壽保單，惟無解約金，至中國人壽保單，要保人為
    聲請人母親，而中華郵政保單，要保人及受益人均為聲請人
    父親；又聲請人自陳原於瑞豐夜市、凱旋夜市設攤之飲料店
    打零工，108年10月至12月每月收入20,000元，109年每月收
    入18,000元，110年1月至5月每月收入19,000元，嗣因疫情
    致飲料店倒閉，自110年6月1日起改於偉鑫工程行打零工，
    日薪1,200元，時薪170元，110年6月至111年1月平均每月收
     入約19,446元【計算式：（20,400＋17,340＋18,360＋19,890
    ＋18,990＋20,300＋20,800＋19,490）÷8＝19,446，本裁定計算
    式均採元以下4捨5入】，前於109年曾領取行政院疫情紓困
    補助30,000元，未領取其他補助或給付等情，有107年至108
    年綜合所得稅各類所得資料清單及財產歸屬資料清單【本院
    110年度司消債調字第472號卷（下稱調卷）第13至15頁】、
    財產及收入狀況說明書（本案卷第52至53頁）、債權人清冊
    （調卷第11頁）、戶籍謄本（調卷第4頁）、勞工保險被保
    險人投保資料表（本案卷第32頁）、個人商業保險查詢結果
    表（本案卷第39頁）、財團法人金融聯合徵信中心前置協商
    專用債權人清冊（本案卷第36至38頁）、信用報告（本案卷
    第34至35頁）、社會補助查詢表（本案卷第19至21頁）、租
    金補助查詢表（本案卷第18頁）、勞動部勞工保險局函（本
    案卷第22頁）、勞動部勞動力發展署高屏澎東分署函（本案
    卷第23頁）、健保投保資料（本案卷第44頁）、存簿（本案
    卷第40至42頁、第64至65頁）、工作證明書（調卷第16頁、
    本案卷第33頁）、收入切結書（本案卷第60頁）、本院110
    年12月1日調查筆錄（調卷第38至39頁）、偉鑫工程行陳報
    狀（本案卷第24頁）、國泰人壽保險股份有限公司函（本案
    卷第81頁）、中國人壽保險股份有限公司函（本案卷第66至
    67頁）、中華郵政股份有限公司函（本案卷第54至55頁）等
    附卷可證。依聲請人上述工作、收入及財產情況，堪認以其
    於偉鑫工程行平均每月收入19,446元，核算其償債能力，較
    為妥適。
  ㈢關於聲請人必要生活費用部分，聲請人主張每月支出17,330
    元（無房屋租金）乙情。按債務人必要生活費用，以最近1
    年衛生福利部或直轄市政府所公告當地區每人每月最低生活
    費1.2倍定之，消債條例第64條之2第1項定有明文。本院參
    酌衛福部社會司所公告111年度高雄市最低生活費為14,419
    元，1.2倍即17,303元。又聲請人陳稱係於母親所有房屋居
    住，房貸均由父親繳納乙情，是其無房屋費用支出，故計算
    其個人每月必要生活費時，即應自前開已包括居住費用在內
    之每月最低生活費用中，扣除相當於房屋支出所佔比例（大
    約為24.36％）。依此計算結果，聲請人每月之必要生活費應
    以13,088元為準【計算式：17,303×（1－24.36%）＝13,088】
    ，逾此範圍難認必要。
　㈣承上，聲請人目前每月收入19,446元，扣除個人必要支出13,
    088元後，剩餘6,358元，而聲請人目前負債總額為1,713,72
    8元（調卷第29至33頁，包括：渣打銀行、元大銀行、中國
    信託銀行），以每月所餘逐年清償，至少須約22年（計算式
    ：1,713,728÷6,358÷12≒22）始能清償完畢，應認其已不能
    清償債務。此外，聲請人無擔保或無優先權之債務總額未逾
    12,000,000元，且無消債條例第6條第3項、第8條或第46條
    各款所定駁回更生聲請之事由存在。則聲請人聲請更生為有
    理由，應予准許，爰命司法事務官進行本件更生程序。
四、依消債條例第11條第1 項、第45條第1 項、第16條第1 項，
    裁定如主文。
中　　華　　民　　國　　111 　年　　4 　　月　　13　　日
              　　民事庭　　法　官　賴寶合
以上正本係照原本作成。
本裁定不得抗告。
中　　華　　民　　國　　111 　年　　4 　　月　　13　　日
  　                        書記官　胡美儀